# 关于长期租赁的利率选择？

提问人：pa516 时间：2021-08-06 10:26:00
A公司准备以20%的自有资本加80%的融资建设一批电站，融资的利率为年华8.5%，期限 12 年。然后将这个电站出租给农户，租期 20 年，农户用这些电站发的电按照每年固定的金额给A公司作为租金，请问在A公司的核算中，计算未确认融资收益用的利率应该是8.5%还是 5 年期利率4.85%？

回答人：chenyiwei
4.85%的基准利率在很多情况下并不是实际融资成本，应按实际融资成本（如此处的8.5%年化利率）作为折现率。